# 请问毛利率的计算

提问人：rlessons 时间：2010-12-14 14:35:41
毛利率的计算中分子到底用不用扣除营业税金及附加啊？还是说只需要扣减营业成本就可以了？有什么依据么？谢谢。

回答人：chenyiwei
没有统一规定。多数是不扣除营业税金及附加的。关键是保持各年度之间口径的一致性和可比性。